臺灣新北地方法院刑事判決
110年度審易字第2135號
公  訴  人  臺灣新北地方檢察署檢察官
被      告  吳東昇



上列被告因竊盜案件，經檢察官提起公訴（110年度偵字第42436
號），被告於準備程序中就被訴事實為有罪之陳述，經本院裁定
改以簡式審判程序審理，判決如下：
    主  文
吳東昇共同犯攜帶兇器竊盜罪，累犯，處有期徒刑伍月，如易科
罰金，以新臺幣壹仟元折算壹日。
    事實及理由
一、吳東昇與楊淑儀（另行審結）見新北市○○區○○○路00號房屋
    即將進行都市更新，遂共同意圖為自己不法之所有，基於攜
    帶兇器竊盜之犯意聯絡，於民國110年10月23日3時許，駕駛
    車牌號碼000-0000號自用小貨車（下稱甲車）前往上開房屋
    旁停放，再以不詳方式侵入上開房屋內，並持現場拾獲、客
    觀上可供凶器使用之六角扳手3支及水管鉗1支，竊取筆記本
    2本、黑色皮包1個及紅銅線2捆後，放入甲車車斗內而得手
    。適王聖傑返回上開房屋查看，發現甲車停放在上開房屋旁
    ，因形跡可疑而報警處理，經警到場查獲吳東昇與楊淑儀，
    並扣得六角扳手3支、水管鉗1支，且循線查悉上情。
二、證據：
  ㈠被告吳東昇於本院準備程序及審理時之自白。
　㈡同案被告楊淑儀於警詢及偵查中之供述。
  ㈢被害人於王聖傑（未提告，起訴書誤載為告訴人）警詢中之
    陳述。
  ㈣新北市政府警察局新莊分局搜索扣押筆錄、扣案之六角扳手3
    支、水管鉗1支、刑案照片25張（含現場照片6張、逮捕現場
    照片2張、現場指認照片4張、甲車照片3張、扣案物照片5張
    、監視器畫面截圖5張）。　
三、論罪科刑：
  ㈠按刑法第321條第1項第3款之攜帶兇器竊盜罪，以行為人攜帶
    兇器竊盜為其加重條件，祇須於行竊時攜帶具有危險性之兇
    器為已足，該兇器不必原屬行竊者本人所有，亦不以自他處
    攜至行竊處所為必要，縱在行竊場所隨手拾取應用，其有使
    人受傷害之危險既無二致，自仍應屬上述「攜帶兇器」之範
    疇（90年度台上字第1261號判決意旨參照）。查被告與同案
    被告行竊時所持用之六角扳手3支及水管鉗1支，係在竊盜現
    場拾獲，質地顯甚為堅硬，如持以攻擊，客觀上足以危害他
    人生命、身體之安全，揆諸前揭說明，應屬兇器無疑。是核
    被告所為，係犯刑法第321條第1項第3款之攜帶兇器竊盜罪
    。又被告與同案被告，就上開犯行間，有犯意聯絡及行為分
    擔，應論以共同正犯。
  ㈡被告前因竊盜案件，經臺灣臺中地方法院以110年度中簡字第51
    8號判決判處有期徒刑5月確定，於110年10月7日易科罰金執行完
    畢，有臺灣高等法院被告前案紀錄表附卷可考，其於徒刑執
    行完畢後，5年內故意再犯本案有期徒刑以上之罪，為累犯
    ，依司法院釋字第775號解釋所示，為避免發生罪刑不相當
    之情形，法院就該個案依該解釋意旨，裁量是否加重最低本
    刑。考量被告上開構成累犯之犯罪紀錄，與本案犯行之罪名
    、犯罪類型大致相同，足見被告對刑罰之反應力薄弱，認本
    案適用刑法第47條累犯加重之規定，並無罪刑不相當之情事
    ，爰依刑法第47條第1項規定，加重其刑。
  ㈢被告竊取之筆記本2本、黑色皮包1個及紅銅線2捆，從照片外
    觀觀之均係舊品，復參酌該處為都市更新用地，不久將拆除
    重建，應認此部分物品價值不高，且均返還被害人，彌補被
    害人損失，且被告及同案被告均稱係為撿取可回收物品變賣
    。是縱對其處以最低刑度即有期徒刑6月，仍有情輕法重之
    憾，衡情不無可憫，爰依刑法第59條之規定酌減其刑，以符
    刑罰之相當性原則。又被告有前開刑之加重及減輕事由，應
    依刑法第71條第1項之規定，先加後減之。 　　
　㈣爰審酌被告前有多次竊盜前案紀錄，素行非佳，仍未能悔悟
    ，不思以正途獲取所需，再為本案竊盜犯行，顯然欠缺尊重
    他人財產權之觀念，所為應予非難，惟犯後終能坦承犯行，
    態度尚可，兼衡被告個人戶籍資料查詢結果註記為國中畢業
    之教育程度、於警詢中自陳勉持之家庭經濟狀況、素行、犯
    罪之動機、目的、手段、所竊取之財物價值、共同犯罪之分
    工情形、迄未與被害人達成和解或賠償損害等一切情狀，量
    處如主文所示之刑，並諭知易科罰金之折算標準。 
四、沒收：
  ㈠按犯罪所得，屬於犯罪行為人者，沒收之。前2項之沒收，於
    全部或一部不能沒收或不宜執行沒收時，追徵其價額。犯
    罪所得已實際合法發還被害人者，不予宣告沒收或追徵。刑
    法第38條之1第1項前段、第3項、第5項分別定有明文。 
　㈡查被告與同案被告共同竊得之筆記本2本、黑色皮包1個、紅
    銅線2捆，為本案之犯罪所得，為警查獲後業已發還被害人
    ，此有卷附之贓物認領保管單附卷可查，依刑法第38條之1
    第5項之規定，爰不予宣告沒收或追徵其價額。　
  ㈢至被告與同案被告用以供本件犯行使用之六角扳手3支及水管
    鉗1支，業據警方扣押在案，然被告於偵查中供稱：六角扳
    手係在現場拾獲，紅色那把（指水管鉗）係同案被告攜至現
    場等語，於審理中則供稱：其中紅色扳手係同案被告帶至現
    場，至於其他兇器係在現場拾得等語，是本案扣得之兇器究
    竟何者係同案被告攜往現場雖未明確，然上開工具既均非被
    告所有，爰不予宣告沒收，附此敘明。
據上論斷，應依刑事訴訟法第273條之1第1項、第299條第1項前
段，判決如主文。　　
本案經檢察官張勝傑偵查起訴，由檢察官宋有容到庭執行職務。
中　　華　　民　　國　　111 　年　　3 　　月　　28　　日
                  刑事第二十三庭  法  官  龔書安
上列正本證明與原本無異。
如不服本判決，應於判決送達後20日內敘明上訴理由，向本院提
出上訴狀 (應附繕本) ，上訴於臺灣高等法院。其未敘述上訴理
由者，應於上訴期間屆滿後20日內向本院補提理由書「切勿逕送
上級法院」。
　　　　　　　　　　　　　　　　　書記官  石秉弘
中　　華　　民　　國　　111 　年　　3 　　月　　29　　日
中華民國刑法第321條
犯前條第1項、第2項之罪而有下列情形之一者，處6月以上5年以
下有期徒刑，得併科50萬元以下罰金：
一、侵入住宅或有人居住之建築物、船艦或隱匿其內而犯之。
二、毀越門窗、牆垣或其他安全設備而犯之。
三、攜帶兇器而犯之。
四、結夥三人以上而犯之。
五、乘火災、水災或其他災害之際而犯之。
六、在車站、港埠、航空站或其他供水、陸、空公眾運輸之舟、
車、航空機內而犯之。
前項之未遂犯罰之。